【裁判字號】    89,易,991
【裁判日期】    890616
【裁判案由】    竊盜
【裁判全文】
臺灣板橋地方法院刑事判決                          八十九年度易字第九九一號
    公  訴  人  臺灣板橋地方法院檢察署檢察官
    被      告  乙○○
右列被告因竊盜案件，經檢察官提起公訴 (八十九年度偵字第一二八號），本院判決
如左：
    主  文
乙○○竊盜，處罰金肆仟元，如易服勞役，以佰元折算壹日。
    事  實
一、乙○○於民國八十八年十二月十八日凌晨一時四十五分許，在台北縣鶯歌鎮○○
    路一一七巷口處，見甲○○所有車號ＫＺ七一四九號車輛未上鎖，竟基於為自己
    不法所有之意圖，打開車門入內竊取現金新台幣（下同）四百九十三元、印章二
    枚及印泥一個。得手後，適為甲○○發覺報警查獲，並自其身上起出零錢共四百
    九十三元、印章及印泥等物。
二、案經甲○○訴請台北縣警察局三峽分局報請臺灣板橋地方法院檢察署檢察官偵查
    起訴。
    理  由
一、訊據被告乙○○矢口否認右揭犯行，辯稱：伊當時因服用醫生開的藥物而感覺頭
    昏，遂暫時進入被害人車上休息，伊並非要偷竊，查獲之現金是伊自己所有云云
    。經查，被告乙○○於警訊偵查中坦承：伊沒有工作，身上亦無錢，適經過該處
    ，見車門未鎖，車內又有零錢，伊始臨時起意進入車內竊取等語。又被害人甲○
    ○於警訊中指訴：伊當時要去駕駛車輛，見被告自伊車輛走出，伊立即清點車內
    財物，發現遭竊後，在被告身上查獲伊所有之零錢四百九十三元及印章二枚及印
    泥一個等語。此外，並有贓物領據一紙附卷可稽。被告事後所辯進入他人車內休
    息，與常情有悖，無非事後飾卸之詞，不足採信，本件事證明確，被告竊盜犯行
    ，洵堪認定。
二、核被告乙○○所為，係犯刑法第三百二十條第一項之竊盜罪。爰審酌被告之品行
    、及其犯罪之動機、手段、目的、品行程度，暨犯罪後飾卸其詞之態度、所竊取
    之財物價值等一切情狀，量處如主文所示之刑，併諭知易服勞役之折算標準。
據上論斷，應依刑事訴訟法第二百九十九條第一項前段、刑法第三百二十條第一項、
第四十二條第二項、罰金罰鍰提高標準條例第一條前段、第二條，判決如主文。
本案經檢察官陳盈錦到庭執行職務。
中      華      民      國    八十九    年      六      月     十六     日
                                      臺灣板橋地方法院刑事第二庭
                                          法  官  黃  惠  瑛
右正本證明與原本無異
如不服本判決，應於送達後十日內向本院提出上訴狀
                                          書記官  張  志  華
中      華      民      國    八十九    年      六      月     十七     日
附錄本案論罪科刑法條全文
刑法第三百二十條
意圖為自己或第三人不法之所有，而竊取他人之動產者，為竊盜罪，處五年以下有期
徒刑、拘役或五百元以下罰金。
意圖為自己或第三人不法利益，而竊佔他人之不動產者，依前項之規定處斷。
前二項之未遂犯罰之。


司法院資訊處製作；財團法人民間司法改革基金會備份。
